【裁判字號】    92,訴,180
【裁判日期】    920422
【裁判案由】    侵權行為損害賠償
【裁判全文】
臺灣屏東地方法院民事判決  九十二年度訴字第一八○號
    原      告  甲○○
    訴訟代理人  郭憲彰律師
    被      告  乙○○
右當事人間侵權行為損害賠償事件，本院判決如左：
    主    文
被告應給付原告新台幣參拾肆萬玖仟貳佰零貳元，及民國九十二年二月十八日起至清
償日止，按年息百分之五計算之利息。
原告其餘之訴駁回。
訴訟費用由被告負擔五分之三；餘由原告負擔。
本判決原告勝訴部分，於原告以新台幣壹拾柒萬陸仟元為被告供擔保後，得假執行。
原告其餘假執行之聲請駁回。
    事實及理由
一、原告起訴主張：被告於民國九十年一月二十八日十五時四十五分許，駕駛車牌號
    碼ＬＮ九一一三號自用小客車，沿屏東縣新園鄉○○路由北往南行駛，途經該路
    與興厝路交岔口前，當時交通號誌已變為紅燈，仍貿然闖越紅燈前行，適有原告
    騎乘車牌號碼ＰＫＷ０六九號重型機車沿龍頭路由東往西行進，被告所駕駛之汽
    車擦撞原告之機車倒地，原告受有腦挫傷、左手腕及左腳踝擦傷等傷害。為此依
    侵權行為法律關係訴請被告給付醫藥費用新白台幣（下同）二十二萬五千九百五
    十二元，必要交通費用七萬三千二百五十元及精神慰撫金三十萬元。爰聲明：被
    告應給付原告五十九萬九千二百零二元及自起訴狀繕本送達翌日（九十二年二月
    十八日）起至清償日按年息百分之五計算之利息。並願供擔保請准宣告假執行。
二、被告雖自認原告主張系爭車禍發生之事實；惟辯稱：原告或因年老體衰，傷勢並
    沒有嚴重到請求精神慰撫金那麼多等語作為抗辯。
三、兩造不爭執之事實：原告主張被告就本件車禍應負過失責任之事實，業據其提出
    台灣高等法院高雄分院九十年度交上易字第二九一號過失傷害案件刑事判決影本
    一份為證，並為被告所自認，堪信為真實。
四、按故意或過失，不法侵害他人之權利者，負損害賠償責任。又不法侵害他人之身
    體或健康者，對於被害人因此喪失或減少勞動能力或增加生活上之需要時，應負
    損害賠償責任。不法侵害他人身體，被害人雖非財產上之損害，亦得請求賠償相
    當之金額，民法第一百八十四條第一項前段、第一百九十三條第一項、第一百九
    十五條第一項分別定有明文。被告因過失致肇車禍，原告受有損傷，且有相當因
    果關係之事證，業如上述，被告自應負其侵權行為損害賠償責任。茲就原告請求
    之醫藥費用、必要交通費用、精神慰撫金分述如后：（一）醫藥費用、必要交通
    費用部分：原告支出之醫藥費用二十二萬五千九百五十二元及必要交通費用七萬
    三千二百五十元，業據其提出台大醫院收費明細表、搭機、搭車證明明細表各一
    份等為證，並經兩造成立爭點協議，同意以上開金額為原告損失之範圍，原告上
    開醫藥費用、交通費用金額之請求，為有理由，應予准許。（二）精神慰撫金部
    分：原告主張因身體受傷致精神上受有損害，請求被告賠償精神上損害三十萬元
    。本院審酌原告受有腦挫傷、左手腕及左腳踝擦傷等傷勢，而其已七十六歲高齡
    ，年邁體弱，此次車禍受傷，益增其身體之不堪，身心伴此餘年俱受創痛，原告
    目前在家受子扶養，但偶而仍到田裡作活。至於被告服務台電公司月入五、六萬
    元，但妻為家管，尚有次子讀書，生活費用等需由被告扶養支應，經考量兩造身
    分、家況、經濟能力及原告所感受之痛苦等一切情狀，認原告所請求之金額以五
    萬元為適當。合計原告所得請求被告賠償之金額為三十四萬九千二百零二元。
五、綜上所述，原告本於侵權行為之法則，請求被告給付原告損害賠償三十四萬九千
    二百零二元，及自起訴狀繕本送達翌日（九十二年二月十八日）起至清償日按年
    息百分之五計算之利息，為有理由，應予准許，逾此部分之請求，為無理由，應
    予駁回。
六、原告陳明願供擔保，聲請宣告假執行，核無不合，爰酌定相當之擔保金額准許之
    。至其敗訴部分，假執行之聲請已失依附，應併予駁回。
七、結論：本件原告之訴，為一部有理由，一部無理由，依民事訴訟法第七十九條但
    書、第三百九十條第二項，判決如主文。
中      華      民      國    九十二    年      四      月    二十二    日
                                        台灣屏東地方法院民事第二庭
~B法      官  胡晏彰
右為正本，係照原本作成。
如對本判決上訴，須於判決送達後廿日內向本院提出上訴狀。
~B法院書記官  謝天祥
中      華      民      國    九十二    年      四      月    二十二    日


司法院資訊處製作；財團法人民間司法改革基金會備份。
